【裁判字號】    98,簡上,67
【裁判日期】    980831
【裁判案由】    違反電子遊戲場業管理條例等
【裁判全文】
臺灣彰化地方法院刑事判決              98年度簡上字第67號
公  訴  人  臺灣彰化地方法院檢察署檢察官
上  訴  人
即  被  告  乙○○
                      號
上列上訴人因被告違反電子遊戲場業管理條例案件，不服本院簡
易庭98年度簡字第319號98年2月20日第一審判決（檢察官聲請簡
易判決處刑案號：98年度偵字第478號），本院管轄第二審合議
庭判決如下︰
    主  文
上訴駁回。
乙○○緩刑貳年，緩刑期內付保護管束，並應向指定之公益團體
、地方自治團體或社區提供壹佰小時之義務勞務。
    事實及理由
一、本案經本院審理結果，認第一審判決認事用法及量刑均無不
    當，應予維持，並引用第一審判決書記載之事實、證據及理
    由（如附件）。
二、上訴人即被告雖否認犯行，辯稱：係「甲○○」等人未經其
    同意強行擺放云云。經查：原審認定之事實、其所憑之證據
    及其認定之理由，業據原審引用聲請簡易判決處刑書記載明
    確，又被告於警詢亦已坦白承認，並稱上開電動機具已擺放
    2 日等情，且被告遭查獲時，上開電動機具係在插電營運狀
    態，亦經證人即查獲警員賴炳仁結證明確，如上開擺放未經
    被告同意，何以被告會放任上開機具插電營運2日？足見上
    開擺放顯經被告同意，被告上開所辯，難以採信，被告犯行
    堪以認定。被告雖請求傳訊甲○○，但該證人經本院傳喚、
    拘提，均未到庭，該證人事實上無從詰問，且上開電動機具
    係經被告同意擺放營業，事證已明，如上所述，此部分已無
    調查必要，附此敘明。
三、原審參酌上訴人即被告犯罪情節，判處本件罪刑，核無違誤
    或不當，上訴人即被告之上訴，為無理由，應予駁回。
四、上訴人即被告前未曾因故意犯罪受有期徒刑以上刑之宣告，
    有臺灣高等法院被告全國前案記錄表在卷可按，其因一時失
    慮致罹刑章，犯後已表悔意，且被告罹患情感性精神病，仍
    需繼續接受治療，有診斷證明書可稽（見偵卷第31頁），經
    此次科刑之宣告，當知警惕，信無再犯之虞，本院認其所宣
    告之刑，以暫不執行為適當，併宣告緩刑2年，並依刑法第
    74條第2項第5款規定，命被告應向執行之檢察機關所指定之
    公益團體、地方自治團體或社區提供100小時之義務勞務，
    暨依刑法第93條第1項第2款規定，諭知於緩刑期間付保護管
    束，期使被告於義務勞務過程及保護管束期間，確切明瞭其
    行為之危害，並培養法治觀念，以啟自新，並觀後效。
據上論斷，應依刑事訴訟法第455條之1第1項、第3項、第373條
、第368條，刑法第74條第1項第1款、第2項第5款、第93條第1項
第2款，判決如主文。
本件經檢察官紀雅惠到庭執行職務。
中    華    民    國    98    年    8     月    31    日
                  刑事第一庭    審判長法  官  余仕明
                                      法  官  紀佳良
                                      法  官  戰諭威
以上正本證明與原本無異。
本件不得上訴。
中    華    民    國    98    年    8     月    31    日
                                      書記官  謝鈴玉


司法院資訊處製作；財團法人民間司法改革基金會備份。
